臺灣高雄地方法院民事判決　　　　　　 100年度再易字第11號
再審原告　　王類
再審被告　　曾承軒
上列當事人間請求損害賠償事件，再審原告對於本院民國100 年
1 月13日99年度簡上字第225 號確定判決提起再審，本院判決如
下：
    主  文
再審之訴駁回。
再審訴訟費用由再審原告負擔。
    事實及理由
壹、程序部份：
    按再審之訴應於30日之不變期間內提起；前項期間自判決確
    定時起算，判決於送達前確定者，自送達時起算；其再審之
    理由發生或知悉在後者，均自知悉時起算，同法第500 條第
    1 項、第2 項前段亦定有明文。經查：兩造前因請求損害賠
    償事件，經本院於民國100  年1  月13日以99年度簡上字第
    225 號判決確定，嗣於同年1 月21日寄存送達予再審原告收
    受，是再審原告於同年2 月14日提起再審之訴，經核尚未逾
    前揭法定不變期間，故本件再審之訴程序應屬合法，先予敘
    明。
貳、實體部份：
  一、再審原告起訴主張：伊於原審所提出之各項證據，審判長
      僅於言詞辯論庭看一看立即遞回，並未詳予審究其中收據
      所載車主為再審被告之妻，以及係由再審被告所親簽等內
      容，致未就此節為充分辯論，擋住本件重要關鍵事證，顯
      失公平，已違反最高法院16年台上字第866 號判例而無效
      。其次，調解委員會亦屬於法院，再審被告先前於調解委
      員會時所提出之倒車影像顯示器、超速測速器等設備（以
      下稱系爭配備）線路狀況均屬完好如初，並無任何焦黑瑕
      疵情事，此為不爭之事實，顯見系爭設備應係事發前1 個
      月業已拆除無訛，但原審竟未審酌此情，況且第一審法院
      （即本院岡山簡易庭99年度岡簡字第167 號民事事件）業
      已認定車牌號碼0026-XL 號自用小客車（以下稱系爭車輛
      ）起火燃燒之事實，要與該車加裝系爭配備二者間並無相
      當因果關係，但再審被告之律師先後陳述矛盾不一，更以
      打火機燒焦變造證物，實有違律師道德。另原審雖採信證
      人陳文全之證詞，但該證人所為證述明顯違反卷附鑑定報
      告內容，復未考量證人陳文全、曾裕雄、曾進睿、余麗湄
      、林登男及潘駿騰等人各係再審被告之親朋好友，所為證
      言內容非僅相互矛盾，更與事實不符，但原審仍遽予採信
      渠等證言而採為判決基礎，顯見原審確有濫用心證及違背
      證據法則與論理法則，未能釐清本件案情，擅自斷章取義
      而率斷冤枉再審原告，顯然違反最高法院48年台上字第48
      1 號判例及95年台上字第1723號判決意旨，為此爰提起再
      審之訴，並聲明：(1)原確定判決關於命再審原告給付新台
      幣（以下同）9 萬8398元，及自98年5 月22日起至清償日
      止，按週年利率5%計算之利息，及該部分訴訟費用及假執
      行均廢棄；(2)前開廢棄部分，再審被告之訴駁回。
  二、再審被告未提出書狀表明任何聲明或陳述。
  三、本院之判斷：
      按再審之訴顯無再審理由者，得不經言詞辯論，以判決駁
      回之，民事訴訟法第502  條第2  項定有明文。又同法第
      496 條第1 項第1 款所謂適用法規顯有錯誤，係指確定判
      決所適用之法規顯然不合於法律規定，或與司法院現尚有
      效及大法官（會議）之解釋，或最高法院現尚有效之判例
      顯有違反，或消極的不適用法規顯然影響裁判者而言，並
      不包括理由不備、取捨證據失當、調查證據欠週、漏未斟
      酌證據、認定事實錯誤及在學說上諸說併存致發生法律上
      見解歧異等情形在內。查本件固據再審原告以原審判決有
      濫用自由心證，違背論理法則、經驗法則及最高法院裁判
      意旨為由而提起再審之訴，然觀乎原審判決係依據民事訴
      訟法第277 條所定舉證責任分配原則，參酌兩造所提出卷
      附各項證據方法，進而認定再審原告所抗辯系爭配備早於
      系爭車輛97年7 月21日起火燃燒前業已拆除等語要與事實
      有悖，以及系爭車輛起火確係肇因於系爭配備裝置不當所
      致等情屬實，遂判命再審原告應賠償再審被告所受損害8
      萬9762元，另駁回再審被告之其餘請求，並於判決理由斟
      酌全辯論意旨暨相關事證後詳予論述，未見有何濫用自由
      心證或違背論理及經驗法則之處，且判斷結果俱與再審原
      告所指48年台上字第481 號判例及95年台上字第1723號判
      決意旨相符，所持法律見解亦難謂有何違法之處。另再審
      原告其餘所執再審理由無非仍係僅就原審取捨證據及認定
      事實之職權行使範圍，指摘其為不當，揆諸前揭說明，此
      情均非屬判決適用法規顯有錯誤之範圍，從而再審原告指
      摘原審判決有適用法規顯有錯誤之違法云云，洵無足採。
  四、綜前所述，依再審原告所為主張及陳述暨其所提各項證據
      方法觀之，俱未符合民事訴訟法第496 條第1 項第1 款所
      定再審理由，是其據此針對原審判決提起再審之訴，顯無
      再審理由，本院爰不經言詞辯論，逕以判決駁回之。
  五、據上論結，本件再審之訴無理由，依民事訴訟法第502 條
      第2 項、第78條，判決如主文。
中    華    民    國    100   年    3     月    8     日
                  民事第六庭  審判長法  官  楊國祥
                                    法  官  李怡諄
                                    法  官  陳明呈
正本係照原本作成。
不得上訴。
中    華    民    國    100   年    3     月    8     日
                                    書記官  黃靖媛